臺灣桃園地方法院民事判決　九十年度訴字第二二五○號
　　原　　　告　丙○○
　　　　　　　　乙○○
　　原　　　告　丁○○
　　被　　　告　戊○○
　　被　　　告　甲○○
右當事人間請求返還所有物事件，本院判決如左：
　　主　　　文
被告應將坐落桃園縣大園鄉○○段埔心小段一六三六地號如附件桃園縣蘆竹地政事務
所土地複丈成果圖所示Ａ部分（面積０．０一一六公頃）、Ｂ部分（面積０．００六
七公頃）及Ｃ部分（面積０．００六一公頃）之地上物拆除，將土地返還予原告暨全
體共有人。
原告其餘之訴駁回。
訴訟費用由被告負擔。
　　事　　　實
甲、原告方面：
一、聲明：（一）被告應將坐落桃園縣大園鄉○○段埔心小段一六三六地號土地面積
　　二六九六平方公尺其中三分之一（以實測為準）及同段一三七六之二地號面積一
　　０八六平方公尺之土地，返還予原告暨全體共有人；被告並應將坐落上開土地上
　　之所有地上物拆除。（二）訴訟費用由被告負擔。
二、陳述：被告戊○○、甲○○二人無權占有原告與其他共有人所有之坐落於桃園縣
　　大園鄉○○段埔心小段一六三六地號及同段一三七六之二地號之土地，嗣經原告
　　催討，惟被告並不置理。為此，原告謹為全體共有人之利益，依民法第七百六十
　　七條及第八百二十一條之規定，請求被告戊○○、甲○○二人應將其無權占有之
　　坐落於桃園縣大園鄉○○段埔心小段一六三六地號及同段一三七六之二地號土地
　　之所有地上物拆除，並將土地返還予原告暨全體共有人。
三、證據：提出桃園縣大園鄉○○段埔心小段一六三六地號及同段一三七六之二地號
　　之土地登記謄本各一份暨現場照片六張；並聲請本院履勘現場及函請桃園縣蘆竹
　　地政事務所派員會同複丈測量。
乙、被告方面：
一、被告甲○○部分：
（一）聲明：原告之訴駁回，訴訟費用由原告負擔。
（二）陳述：被告對於原告所述之無權占有事實不爭執，因為被告不是土地所有權人
　　　，這是事實。而地上物也是被告在使用，但是，因為這些地上物也已經蓋了很
　　　久了，如果可以的話，被告希望能夠可以把土地買下來。至於原告提出之現場
　　　照片、土地登記簿謄本及桃園縣蘆竹地政事務所之土地複丈成果圖，被告都沒
　　　有意見。
（三）證據：被告甲○○未提出任何證據資料。
二、被告戊○○部分：
　　被告戊○○未於言詞辯論期日到場，亦未提出任何準備書狀或證據資料作何答辯
　　聲明或陳述。
丙、本院依原告聲請，赴現場履勘，並囑託桃園縣蘆竹地政事務所派員至現場會同本
　　院及兩造為土地複丈測量。
　　理　　　由
一、本件原告先係起訴請求判令被告應將坐落桃園縣大園鄉○○段埔心小段一六三六
　　地號土地面積二六九六平方公尺其中三分之一（以實測為準）及同段一三七五地
　　號土地面積三九五平方公尺（以實測為準）之土地返還予原告暨全體共有人，被
　　告並應將坐落上開土地上之所有地上物拆除。惟原告於訴狀送達被告後，變更其
　　訴之聲明為請求判令被告應將坐落桃園縣大園鄉○○段埔心小段一六三六地號土
　　地面積二六九六平方公尺其中三分之一（以實測為準）及同段一三七六之二地號
　　面積一０八六平方公尺之土地返還予原告暨全體共有人，被告並應將坐落上開土
　　地上之所有地上物拆除。因原告變更其訴之聲明內容尚無礙於被告之防禦及訴訟
　　之終結，符合民事訴訟法第二百五十五條第一項但書第七款之規定，且被告甲○
　　○於言詞辯論期日到庭時，對於原告訴之聲明內容變更無異議，而為本案之言詞
　　辯論，亦符合民事訴訟法第二百五十五條第二項規定，故原告變更其訴之聲明內
　　容，應予准許。又按，民法第八百二十一條規定：「各共有人對於第三人，得就
　　共有物之全部為本於所有權之請求。但回復共有物之請求，僅得為共有人全體之
　　利益為之。」因此，原告對於本件被告，得僅以自己為當事人，為全體共有人之
　　利益，而就共有物之全部，為本於所有權之請求，亦即，本件無須以全體共有人
　　為原告，於此合先敘明。
二、第按，依民法第七百六十七條規定：「所有人對於無權占有或侵奪其所有物者，
　　得請求返還之。對於妨害其所有權者，得請求除去之。有妨害其所有權之虞者，
　　得請求防止之。」本件原告主張被告戊○○、甲○○二人無權占有原告與其他共
　　有人所有之坐落於桃園縣大園鄉○○段埔心小段一六三六地號土地之事實，業據
　　原告提出桃園縣大園鄉○○段埔心小段一六三六地號之土地登記謄本一份及現場
　　照片六張為證，並經被告甲○○於言詞辯論期日到庭時亦已自認屬實，且經本院
　　履勘現場及函請桃園縣蘆竹地政事務所派員會同複丈測量結果亦無訛，堪認原告
　　對於被告甲○○主張其無權占有坐落桃園縣大園鄉○○段埔心小段一六三六地號
　　土地之部分為真實。又按，「當事人對於他造主張之事實，於言詞辯論時不爭執
　　者，視同自認。」民事訴訟法第二百八十條第一項前段定有明文；又「當事人對
　　於他造主張之事實，已於相當時期受合法之通知，而於言詞辯論期日不到場，亦
　　未提出準備書狀爭執者，準用第一項之規定。但不到場之當事人係依公示送達通
　　知者，不在此限。」此於民事訴訟法第二百八十條第三項亦有明文規定。經查，
　　本件被告戊○○已經分別於九十一年五月十五日及九十一年八月二日收受本院所
　　定於九十一年七月二十三日下午三時十分及九十一年十月二十二日下午三時二十
　　分之言詞辯論通知書，此有送達證書二份在卷可考，惟被告戊○○於上揭言詞辯
　　論期日始終均未到場，亦未提出任何準備書狀或證據資料作何答辯聲明或陳述以
　　為爭執，依民事訴訟法第二百八十條第三項、第一項前段規定，視同被告戊○○
　　已自認，應認原告對於被告戊○○主張其與被告甲○○共同無權占有坐落桃園縣
　　大園鄉○○段埔心小段一六三六地號土地之部分亦為真實。從而，原告依民法第
　　七百六十七條、第八百二十一條之規定，請求被告戊○○、甲○○二人應將其無
　　權占有坐落於桃園縣大園鄉○○段埔小段一六三六地號土地之所有地上物拆除，
　　將土地返還予原告暨全體共有人，於法有據，為有理由，應予准許。
三、至原告請求被告戊○○、甲○○二人應將坐落於桃園縣大園鄉○○段埔心小段一
　　三七六之二地號土地之所有地上物拆除，將土地返還予原告暨全體共有人部分。
　　因查本件經本院囑託桃園縣蘆竹地政事務所派員至現場為土地複丈測量之結果，
　　被告戊○○、甲○○二人僅是占用坐落於桃園縣大園鄉○○段埔心小段一六三六
　　地號如附件桃園縣蘆竹地政事務所土地複丈成果圖所示Ａ部分（面積０．０一一
　　六公頃）、Ｂ部分（面積０．００六七公頃）及Ｃ部分（面積０．００六一公頃
　　），並無占用坐落於桃園縣大園鄉○○段埔小段一三七六之二地號之土地，此有
　　附件桃園縣蘆竹地政事務所土地複丈成果圖已標示桃園縣大園鄉○○段埔心小段
　　一六三六地號土地之週邊地號、被告使用土地部分及其地上物現況情形資佐可參
　　，且因原告之請求範圍亦必須是以實測為準，因此，原告此部分主張之事實，尚
　　乏實據，是其此部分之請求，屬無理由，不應准許，自應予駁回之。
四、因本件事實已臻明確，兩造其餘主張陳述及攻擊防禦方法，核與本件判決結果均
　　不生影響，無予一一審究必要，附此敘明。
五、據上論結，本件原告之訴為一部有理由，一部無理由，依民事訴訟法第三百八十
　　五條第一項前段、第七十九條但書、第八十五條第一項前段，判決如主文。
中　　　華　　　民　　　國　　九十一　　年　　 十一　　 月　　　五　　　日
　　　　　　　　　　　　　　　　　　　　臺灣桃園地方法院民事第二庭
~B法　　　官　呂仲玉
右為正本，係照原本作成。
如對本判決上訴，須於判決送達後二十日內，向本院提出上訴狀。
中　　　華　　　民　　　國　　九十一　　年　　 十一　　 月　二十一　　　日
~B書　記　官　楊惠如
